【裁判字號】    98,交聲,203
【裁判日期】    981001
【裁判案由】    聲明異議
【裁判全文】
臺灣屏東地方法院交通事件裁定         98年度交聲字第203號
原處分機關  交通部公路總局高雄區監理所屏東監理站
異  議  人
即受處分人  甲○○○
上列受處分人因違反道路交通管理處罰條例案件，對於交通部公
路總局高雄區監理所屏東監理站中華民國98年06月01日所為之處
分（原處分案號：屏監違字第裁82-V00000000、V00000000 號）
，聲明異議，本院裁定如下：
    主  文
異議均駁回。
    理  由
一、原處分意旨略以：
  (一)本件異議人即受處分人甲○○○並未領有小型車駕駛執照，
    於民國96年11月9 日16時33分許，駕駛已註銷牌照之車牌號
    碼為VQ-7429 號自用一般小客車，行經屏東縣屏東市○○路
    與永福路口時，經屏東縣政府警察局屏東分局民族派出所員
    警李明宗當場攔停，以異議人有「未領有駕駛執照駕駛小型
    車」及「使用註銷之牌照行駛」之違規情事，當場製作屏警
    交字第V00000000 號通知單舉發，經查違規屬實，乃分別依
    道路交通管理處罰條例第12條第1 項第4 款、同條第2 項及
    同條例第21條第1 項第1 款之規定，就「使用註銷之牌照行
    駛違規」部分，裁處罰鍰新臺幣10,800元並牌照扣繳，就「
    未領有駕駛執照駕駛小型車」部分裁處罰鍰12,000元。
  (二)又異議人並未領有輕型機器腳踏車駕駛執照，於98年4 月8
    日14時50分許，騎乘車牌號碼為WFF-939 號之輕型機車，行
    經屏東市○○路時，經屏東縣政府警察局屏東分局海豐派出
    所員警劉慶敏當場攔停，以異議人有「未領有駕駛執照駕駛
    機器腳踏車」之違規行為，當場製作屏警交字第V00000000
    號舉發通知單舉發，經查違規屬實，乃依道路交通管理處罰
    條例第第21條第1 項第1 款之規定，裁處罰鍰8,400 元。
二、聲明異議意旨略以：我不能騎機車工作，也不能考駕照，目
    前家裡靠著低收入戶補助生活，還是有困難，能否讓我考駕
    照，我騎機車去工作就可以每個月給2 千元慢慢付清罰鍰等
    語。
三、按「汽車有下列情形之一者，處汽車所有人新臺幣三千六百
    元以上一萬零八百元以下罰鍰，並禁止其行駛：．．四、使
    用吊銷、註銷之牌照行駛。前項．．第四款之牌照扣繳之．
    ．」、「汽車駕駛人，有下列情形之一者，處新臺幣六千元
    以上一萬二千元以下罰鍰，並當場禁止其駕駛：一、未領有
    駕駛執照駕駛小型車或機器腳踏車。」此道路交通管理處罰
    條例第12條第1 項第4 款、同條第2 項及同條例第21條第1
    項第1 款分別定有明文。
四、經查：
  (一)異議人所有車牌號碼為VQ-7429 號自用一般小客車之牌照業
    已註銷，及異議人並未領有小型車駕駛執照及輕型機器腳踏
    車駕駛執照等情，有卷存車踸查詢汽車車籍、證號查詢汽車
    駕駛人及證號查詢機車駕駛人各1 紙可稽。
  (二)又異議人未領有小型車駕駛執照，於96年11月9 日16時33分
    許，駕駛已註銷牌照之車牌號碼為VQ-7429 號自用一般小客
    車，行經屏東縣屏東市○○路與永福路口時，為警攔停舉發
    ，及異議人並未領有輕型機器腳踏車駕駛執照，於98年4 月
    8 日14時50分許，騎乘車牌號碼為WFF-939 號輕型機車，行
    經屏東市○○路時，經為攔停舉發等事實，除有有舉發違反
    道路交通管理事件通知單3 紙附卷可證外，異議人於本院審
    理時亦陳稱：「（96年11月9 日下午4 時33分是否有00-000
    00000 裁決書所載之違規事實？）有。」、「（罰單是否親
    簽？）是，是親收。」、「（【提示舉發通知單影本】罰單
    上是否有應到案日期？）知道，但我沒有錢所以才沒去繳款
    。」等語（本院卷98年06月30日訊問筆錄），對於上開事實
    亦未爭執，應可信為真實，是異議人有上開違規行為應可認
    定。
  (三)雖異議人以其係低收入戶、經濟困難等由，請求准予考照云
    云，然尚與本件異議無涉，應另循有關管道解決。
  (四)綜上所述，本件異議人既未就原處分機關作成之原處分，有
    何違法或不當予以指摘，且本院審查上開原處分亦無不當或
    違法之情事，已如前述，異議人徒引前詞聲明異議，要非有
    理，自應予以駁回。
五、據上論斷，依道路交通管理處罰條例第87條第2 項、道路交
    通案件處理辦法第19條，裁定如主文。
中    華    民    國    98    年    10    月    1     日
                    交通法庭    法  官  曾吉雄
以上正本證明與原本無異。
如不服本裁定應於收受送達後五日內向本院提出抗告書狀敘述抗
告之理由抗告於台灣高等法院高雄分院。
中    華    民    國    98    年    10    月    1     日
                                書記官  林祥玉


司法院資訊處製作；財團法人民間司法改革基金會備份。
